【裁判字號】    98,易,231
【裁判日期】    980818
【裁判案由】    竊盜
【裁判全文】
臺灣屏東地方法院刑事判決               98年度易字第231號
公  訴  人  臺灣屏東地方法院檢察署檢察官
被      告  丙○○
                    現在臺灣屏東監獄執行中
上列被告因竊盜案件，經檢察官提起公訴（98年度偵字第285 號
、98年度偵字第749 號、98年度偵字第904 號、98年度偵字第10
33號），被告就被訴事實為有罪之陳述，本院裁定行簡式審判程
序，判決如下：
    主  文
丙○○犯如附表二所示之罪，各處如附表二所載之刑，應執行有
期徒刑年。
    事  實
一、丙○○前曾於民國96年間因竊盜案件，經本院以96年度易字
    第394 號判決判處有期徒刑5 月、6 月，應執行有期徒刑10
    月確定；復於同年間因違反毒品危害防制條例案件，經本院
    以96年度訴字第326 號判決判處有期徒刑1 年確定；又於同
    年間因詐欺案件，經本院以96年度易字第784 號判決判處有
    期徒刑6 月確定，上開各徒刑嗣經本院以97年度聲字第27號
    裁定減刑後應執行有期徒刑1 年3 月，甫於97年5 月31日縮
    刑期滿執行完畢。詎丙○○猶不知悔改，竟獨力意圖為自己
    不法之所有，並基於加重竊盜之犯意，或與乙○○（另行審
    結）、丁○○（業經本院簡易判決處刑）分別共同基於意圖
    為自己不法所有之犯意聯絡，於如附表一所示之時間、地點
    ，以如附表一所示之方式（侵入住宅部分均未據起訴），竊
    取如附表一所示被害人之財物。嗣分別於：(1)97年11月30日
    經警據報調閱如附表一編號1 所示地點之監視畫面，循線查
    知丙○○涉案，並通知丙○○到案說明，丙○○乃於有偵查
    犯罪職權之警員發覺其為如附表一編號2~6 所示犯行前，主
    動供出上情並接受裁判；(2)97年12月7 日丙○○另涉侵入住
    宅案件為警調查，經警向其詢問，丙○○乃坦承為如附表一
    編號7 、10所示犯行而查獲；(3)98年1 月15日經警至巧意銀
    樓執行查贓專案，發現丙○○涉犯如附表一編號8 、9 所示
    犯行而查獲。
二、案經龔秀輝、鄭文忠、陳煌仁、鄭劉海寶、謝瑛珠、劉張品
    分別訴由屏東縣政府警察局枋寮分局、東港分局報請臺灣屏
    東地方法院檢察署檢察官偵查起訴。
    理  由
一、本件被告丙○○所犯係死刑、無期徒刑、最輕本刑為3 年以
    上有期徒刑以外之罪，其於準備程序中就被訴事實為有罪之
    陳述，經法官告知簡式審判程序之旨，並聽取當事人之意見
    後，本院認為適宜進行簡式審判程序審理，合先敘明。
二、上揭事實，業據被告丙○○坦承不諱，核與證人即被害人龔
    秀輝、黃楊桂花、鄭文忠、陳煌仁、鄭劉海寶、謝瑛珠、謝
    朝景、賴文秀、劉張品、黃明仁、證人即金寶成銀樓負責人
    甲○○、證人即全城銀樓負責人陳基銘、證人即里生銀樓負
    責人李榮生、證人即巧意銀樓負責人周美秀於警詢時證述之
    情相符，並有飾金買進日記簿、監視錄影擷取畫面及照片數
    幀附卷可稽，堪認被告之自白與事實相符，本件事證明確，
    被告犯行洵堪認定。
三、核被告丙○○就如附表一編號1 、2 、4 、5 、7 、8 、9
    所示犯行之所為，均係犯刑法第320 條第1 項之竊盜罪；核
    被告就如附表一編號10所示犯行之所為，係犯刑法第321 條
    第1 項第2 款之毀越門扇竊盜罪；又按刑法第321 條第1 項
    第3 款之攜帶兇器竊盜罪，係以行為人攜帶兇器竊盜為其加
    重條件，所謂兇器，其種類並無限制，凡客觀上足對人之生
    命、身體構成威脅，具有危險性之兇器均屬之，被告為如附
    表一編號3 、6 所示犯行時攜帶之板手，應為金屬製品，質
    地堅硬、銳利之物，始得破壞鋁門，足以對人之生命、身體
    造成威脅，可認定為兇器，是核被告就如附表一編號3 、6
    所示犯行之所為，均係犯刑法第321 條第2 款、第3 款之攜
    帶兇器毀越門扇竊盜罪。被告與乙○○就如附表一編號1 所
    示犯行間；被告與丁○○就如附表一編號4 所示犯行間，互
    有犯意聯絡及行為分擔，應論以共同正犯。被告所犯10罪間
    ，犯意各別，行為互殊，皆可獨立評價，應予分論併罰。被
    告前曾於96年間因竊盜案件，經本院以96年度易字第394 號
    判決判處有期徒刑5 月、6 月，應執行有期徒刑10月確定；
    復於同年間因違反毒品危害防制條例案件，經本院以96年度
    訴字第326 號判決判處有期徒刑1 年確定；又於同年間因詐
    欺案件，經本院以96年度易字第784 號判決判處有期徒刑6
    月確定，上開各徒刑嗣經本院以97年度聲字第27號裁定減刑
    後應執行有期徒刑1 年3 月，甫於97年5 月31日縮刑期滿執
    行完畢等情，有臺灣高等法院被告前案紀錄表1 份在卷可稽
    ，其於受徒刑之執行完畢，5 年以內故意再犯本件有期徒刑
    以上之罪，為累犯，所犯10罪均應依刑法第47條第1 項之規
    定加重其刑。被告於有偵查犯罪職權之警員發覺其為如附表
    一編號2~6 所示之犯行前，主動供出上情並接受裁判等情，
    業據被告陳明在卷，且各該犯行之被害人均未報案，有渠等
    警詢筆錄可稽，堪認被告此部分係對於未發覺之罪自首而受
    裁判，是其所犯如附表一編號2~6 所示之犯行，均依刑法第
    62條前段之規定減輕其刑，並均依法先加後減。爰審酌被告
    正值壯年，不思正途營生，竟貪圖小利而多次為竊盜犯行，
    惟犯罪後尚知坦承，及被告犯罪之目的、手段等一切情狀，
    量處如主文所示之刑，並定其應執行之刑，以資懲儆。至被
    告為如附表一編號3 、6 所示犯行時攜帶之板手，未據扣案
    ，亦非屬違禁物，為免將來執行困難，爰不予宣告沒收。
據上論斷，應依刑事訴訟法第299 條第1 項前段、第273 條之1
第1 項，刑法第28條、第320 條第1 項、第321 條第1 項第2 款
、第3 款、第47條第1 項、第62條前段、第51條第5 款，刑法施
行法第1 條之1 ，判決如主文。
本案經檢察官廖華君到庭執行職務。
中    華    民    國    98    年    8     月    18    日
                  刑事第五庭    法  官  林家聖
以上正本證明與原本無異。
如不服本判決應於收受判決後10日內向本院提出上訴書狀，並應
敘述具體理由；其未敘述上訴理由者，應於上訴期間屆滿後20日
內向本院補提理由書（均須按他造當事人之人數附繕本）「切勿
逕送上級法院」。
中    華    民    國    98    年    8     月    18    日
                                書記官  陳蓉柔
附表一：
┌──┬───┬──┬────┬─────────────┬────────────┐
│編號│行為人│時間│  地點  │行為方式、被害人及竊得財物│備                    註│
├──┼───┼──┼────┼─────────────┼────────────┤
│ 1. │丙○○│97年│屏東縣佳│丙○○與乙○○二人共同前往│得手後，丙○○與乙○○二│
│    │乙○○│10月│冬鄉玉光│左列地點，趁無人注意之際，│人將左列竊得財物，一同攜│
│    │      │20日│村中正路│推由乙○○把風，由丙○○徒│往由不知情之甲○○所經營│
│    │      │16時│38號「無│手竊取龔秀輝所有置放於左列│設於屏東縣潮州鎮○○路2-│
│    │      │許  │極聖始宮│地點黃金材質金牌2 面（各重│1 號之金寶城銀樓變賣，得│
│    │      │    │」      │約3 錢，共約值新臺幣﹝下同│款12,150元，二人朋分花用│
│    │      │    │        │﹞25,000 元）得手。       │殆盡。                  │
├──┼───┼──┼────┼─────────────┼────────────┤
│ 2. │丙○○│97年│屏東縣枋│丙○○單獨前往左列地點，趁│得手後，丙○○將左列竊得│
│    │      │11月│寮鄉天時│無人注意之際，徒手侵入黃楊│財物，攜往由不知情之李榮│
│    │      │19日│村建興路│桂花左列住處3 樓神明廳，徒│生所經營設於屏東縣東港鎮│
│    │      │12時│24號    │手竊取黃楊桂花所有懸掛上開│中正路142-2號之里生銀樓 │
│    │      │30分│        │神明廳太子爺神像上之黃金材│變賣，得款5,247 元，已花│
│    │      │許  │        │質金牌2 面（重約4 錢，約值│用殆盡。                │
│    │      │    │        │12,000元）得手。          │                        │
├──┼───┼──┼────┼─────────────┼────────────┤
│ 3. │丙○○│97年│屏東縣佳│丙○○單獨前往左列地點，趁│得手後，丙○○將左列竊得│
│    │      │11月│冬鄉羌園│無人注意之際，攜帶兇器板手│財物，攜往由不知情之李榮│
│    │      │23日│村羌光路│（未扣案），破壞鄭文忠左列│生所經營里生銀樓變賣，得│
│    │      │16時│2-23號  │住處之鋁門後，侵入鄭文忠左│款6,750元，已花用殆盡。 │
│    │      │許  │        │列住處客廳，徒手竊取鄭文忠│                        │
│    │      │    │        │所有懸掛上開客廳佛祖像上之│                        │
│    │      │    │        │黃金材質金牌1 面（重約2 錢│                        │
│    │      │    │        │，約值6,000 元）得手。    │                        │
├──┼───┼──┼────┼─────────────┼────────────┤
│ 4. │丙○○│97年│屏東縣林│丙○○與丁○○二人共同前往│得手後，丙○○與丁○○二│
│    │丁○○│11月│邊鄉林邊│左列地點前，趁無人注意之際│人將左列竊得財物，一同攜│
│    │      │26日│村中林路│，推由丁○○把風，由丙○○│往由不知情之李榮生所經營│
│    │      │9 時│282-39號│徒手侵入陳煌仁左列地點住處│上開里生銀樓變賣，得款  │
│    │      │40分│「豐仁社│客廳，竊取陳煌仁所有懸掛於│14,750元，二人朋分花用殆│
│    │      │許  │」      │上開客廳「地藏王菩薩」神像│盡。                    │
│    │      │    │        │上之黃金材質金牌1 面（重約│                        │
│    │      │    │        │5 錢，約值17,000元）得手。│                        │
├──┼───┼──┼────┼─────────────┼────────────┤
│ 5. │丙○○│97年│屏東縣枋│丙○○單獨前往左列地點，趁│得手後，丙○○將左列竊得│
│    │      │11月│山鄉楓港│無人注意之際，徒手侵入鄭劉│財物，攜往由不知情之李榮│
│    │      │29日│村港邊路│海寶左列住處客廳，徒手竊取│生所經營里生銀樓變賣，得│
│    │      │10時│74號    │鄭劉海寶所有置放上開客廳之│款2,950元，已花用殆盡。 │
│    │      │40分│        │黃金材質金牌2 面（共重約一│                        │
│    │      │許  │        │錢，約值3,200 元）得手。  │                        │
├──┼───┼──┼────┼─────────────┼────────────┤
│ 6. │丙○○│97年│屏東縣枋│丙○○單獨前往左列地點，趁│得手後，丙○○將左列竊得│
│    │      │11月│寮鄉隆山│無人注意之際，攜帶兇器板手│財物，攜往由不知情之陳卜│
│    │      │30日│村金城路│（未扣案），配壞謝瑛珠左列│源所經營設於屏東縣潮州鎮│
│    │      │8 時│86巷7號 │住處之鋁門後，侵入謝瑛珠左│中山路127號之全城銀樓變 │
│    │      │30分│        │列住處2 樓神明廳，徒手竊取│賣，得款1,475 元，已花用│
│    │      │許  │        │謝瑛珠所有置放上開神明廳之│殆盡。                  │
│    │      │    │        │黃金材質金牌1 面（重約5 分│（以上各件均為98年度偵字│
│    │      │    │        │，約值1,500 元）得手。    │第285 號）              │
├──┼───┼──┼────┼─────────────┼────────────┤
│ 7. │丙○○│97年│屏東縣林│丙○○單獨前往左列地點，趁│（98年度偵字第749號）   │
│    │      │12月│邊鄉中山│無人注意之際，徒手侵入謝朝│                        │
│    │      │2 日│路1之15 │景設置於左列住處3 樓之太子│                        │
│    │      │14時│號3 樓之│宮，徒手破壞謝朝景所有置放│                        │
│    │      │許  │「太子宮│太子宮之功德箱，竊取該功德│                        │
│    │      │    │」      │箱內之現金700 元得手。    │                        │
├──┼───┼──┼────┼─────────────┼────────────┤
│ 8. │丙○○│97年│屏東縣佳│丙○○單獨前往左列地點，趁│得手後，丙○○於同日某時│
│    │      │11月│冬鄉賴家│無人注意之際，徒手侵入賴文│，將左列竊得金牌，攜往由│
│    │      │1 日│村大平路│秀所管理左列地點之「福德祠│不知情之周美秀所經營設於│
│    │      │10時│1 號「福│」，徒手竊取「福德祠」內土│屏東縣枋寮鄉地○村○○路│
│    │      │許  │德祠」  │地公神像上懸掛上之黃金材質│255號之巧意銀樓變賣，得 │
│    │      │    │        │金牌1 面（重約4 分6 厘，約│款1,216元，已花用殆盡。 │
│    │      │    │        │值1,216 元）得手。        │（98年度偵字第904號）   │
├──┼───┼──┼────┼─────────────┼────────────┤
│ 9. │丙○○│97年│屏東縣枋│丙○○單獨前往左列地點，趁│得手後，丙○○於同日某時│
│    │      │11月│山鄉楓港│無人注意之際，徒手侵入劉張│，將左列竊得金扇子，攜往│
│    │      │22日│村南坪路│品設立於左列地點之「天仁救│由不知情之周美秀所經營設│
│    │      │9 時│100 號「│世宮」，徒手竊取劉張品所管│於屏東縣枋寮鄉地利村中華│
│    │      │許  │天仁救世│理之「天仁救世宮」內濟公活│路255號之巧意銀樓變賣， │
│    │      │    │宮」    │佛神像上之黃金材質扇子面（│得款8,122 元，已花用殆盡│
│    │      │    │        │重約2 錢8 分5 厘，約值8,12│。（98年度偵字第904 號）│
│    │      │    │        │2 元）得手。              │                        │
├──┼───┼──┼────┼─────────────┼────────────┤
│10. │丙○○│97年│屏東縣枋│丙○○單獨前往左列地點，趁│得手後，丙○○於翌日十時│
│    │      │12月│寮鄉隆山│無人注意之際，徒手破壞左列│，將左列竊得金牌，攜往屏│
│    │      │2 日│村隆山路│地點一樓紗門後，侵入黃明仁│東縣林邊鄉林邊大橋橋邊，│
│    │      │17時│60巷6 號│設立於左列地點2 樓神明廳，│向真實姓名不詳綽號「姊仔│
│    │      │許  │2 樓    │竊取黃明仁所有懸掛於神像上│」之成年女子，換取第一級│
│    │      │    │        │之黃金材質金牌4 面（共重約│毒品海洛因，供己施用殆盡│
│    │      │    │        │5 錢，共約值1 萬元）得手。│。（98年度偵字第1033號）│
└──┴───┴──┴────┴─────────────┴────────────┘
附表二：
┌──┬─────┬──────────────┐
│編號│ 犯罪事實 │      宣    告    刑        │
├──┼─────┼──────────────┤
│ 1. │如附表一編│丙○○共同竊盜，累犯，處有期│
│    │號1 所示  │徒刑肆月。                  │
├──┼─────┼──────────────┤
│ 2. │如附表一編│丙○○竊盜，累犯，處有期徒刑│
│    │號2 所示  │月。                      │
├──┼─────┼──────────────┤
│ 3. │如附表一編│丙○○攜帶兇器毀越門扇竊盜，│
│    │號3 所示  │累犯，處有期徒刑柒月。      │
├──┼─────┼──────────────┤
│ 4. │如附表二編│丙○○共同竊盜，累犯，處有期│
│    │號4 所示  │徒刑月。                  │
├──┼─────┼──────────────┤
│ 5. │如附表二編│丙○○竊盜，累犯，處有期徒刑│
│    │號5 所示  │月。                      │
├──┼─────┼──────────────┤
│ 6. │如附表二編│丙○○攜帶兇器毀越門扇竊盜，│
│    │號6 所示  │累犯，處有期徒刑柒月。      │
├──┼─────┼──────────────┤
│ 7. │如附表二編│丙○○竊盜，累犯，處有期徒刑│
│    │號7 所示  │肆月。                      │
├──┼─────┼──────────────┤
│ 8. │如附表一編│丙○○竊盜，累犯，處有期徒刑│
│    │號8 所示  │肆月。                      │
├──┼─────┼──────────────┤
│ 9. │如附表二編│丙○○竊盜，累犯，處有期徒刑│
│    │號7 所示  │肆月。                      │
├──┼─────┼──────────────┤
│10. │如附表一編│丙○○毀越門扇竊盜，累犯，處│
│    │號8 所示  │有期徒刑捌月。              │
└──┴─────┴──────────────┘
附錄本案論罪科刑法條全文：
刑法第320條第1 項
意圖為自己或第三人不法之所有，而竊取他人之動產者，為竊盜
罪，處5 年以下有期徒刑、拘役或500 元以下罰金。
刑法第321 條第1 項第3 款
犯竊盜罪而有左列情形之一者，處6 月以上、5 年以下有期徒刑
：
二、毀越門扇、牆垣或其他安全設備而犯之者。
三、攜帶兇器而犯之者。


司法院資訊處製作；財團法人民間司法改革基金會備份。
